臺灣板橋地方法院刑事交通事件裁定　100 年度交聲字第2951號
原處分機關　交通部公路總局臺北區監理所板橋監理站
異　議　人
即受處分人　林正忠
上列異議人因違反道路交通管理處罰條例案件，對於交通部公路
總局臺北區監理所板橋監理站民國100 年8 月22日板監裁字第裁
41-C00000000號裁決處分聲明異議，本院裁定如下：
    主  文
異議駁回。
    理  由
一、聲明異議意旨如聲明異議狀所載。
二、原處分意旨略以：本件異議人林正忠駕駛其所有之車牌號碼
    為BPL-673 號重型機車，於民國100 年7 月15日下午12時30
    分，行經新北市○○區○○路41巷口時，為新北市政府警察
    局中和第一分局員警舉發「駕車行經有燈光號誌管制之交岔
    路口闖紅燈」，並填製新北市警交大字第C00000000 號舉發
    違反道路交通管理事件通知單（下稱舉發通知單）。嗣異議
    人於通知單所列應到案期限30日內，向原處分機關陳述不服
    舉發，經原處分機關轉舉發單位查覆，認製單舉發並無不當
    ，乃於100 年8 月22日依道路交通管理處罰條例第53條第1
    項、第63條第1 項第3 款規定裁處異議人罰鍰新臺幣（下同
    ）1,800 元，並記違規點數3 點等語。
三、按汽車駕駛人，行經有燈光號誌管制之交岔路口闖紅燈者，
    處新臺幣1,800 元以上5,400 元以下罰鍰；又汽車駕駛人駕
    駛汽車違反道路交通管理處罰條例第53條規定者，除應依該
    條所規定之罰鍰處罰外，並記違規點數3 點，道路交通管理
    處罰條例第53條第1 項、第63條第1 項第3 款分別定有明文
    。
四、經查：
（一）本件異議人林正忠於100 年7 月15日下午12時30分許，騎
      乘車牌號碼BPL-673 號重型機車沿新北市○○區○○路往
      永和方向行駛，行至有燈光號誌管制之成功路41巷之交岔
      路口時，經新北市政府警察局中和第一分局秀山派出所警
      員巫孟鴻認其有闖紅燈之違規而當場攔查並掣單舉發；嗣
      原處分機關向原舉發機關查證後，認舉發並無不當，於10
      0 年8 月22日以板監裁字第裁41-C00000000號違反道路交
      通管理事件裁決書，依道路交通管理處罰條例第53條第1
      項、同條例第63條第1 項第3 款之規定，裁處異議人罰鍰
      1,800 元，並記違規點數3 點等情，有上開裁決書、舉發
      通知單、新北市政府警察局中和第一分局100 年8 月4 日
      新北警中一交字第1000032866號函、受理違反交通管理事
      件被通知人申訴理由查詢表、違規人行向現場圖等件影本
      附卷可稽，此部分事實，堪予認定。
（二）至異議人有無於上揭時、地闖紅燈之違規行為一節，據證
      人即舉發本件交通違規之新北市政府警察局中和第一分局
      秀山派出所警員巫孟鴻於本院調查時到庭具結證稱：「本
      件新北市警交大字第C00000000 號舉發通知單是我開的沒
      錯，那天我與我同仁大約12時至14時是執行酒駕及取締砂
      石車的專案，我們也是在成功路及成功路41巷口停等紅燈
      ，我看到異議人就這樣子騎過去，那時候還是紅燈。我就
      於下一個路口上前把異議人攔停，並告知其違規事實，異
      議人一開始就不承認，我還是依照道路交通管理處罰條例
      予以告發。本件案發當時我是在攔停後才開始錄影蒐證，
      但該路口設有監視器，雖然該監視器無法拍到異議人闖越
      紅燈，但是可以依照當時車流量來判斷異議人是否為闖越
      紅燈」等語明確（本院100 年10月6 日訊問筆錄第2 頁）
      。是異議人雖質疑原處分機關未能提出闖越紅燈之證據云
      云，然警方取締交通違規事件，其以照相、錄影方式取證
      者，固足為違規之證明，惟警員當場舉發者，舉發之員警
      本身之目睹、耳聞，亦為違規人違規之證明，非必所有之
      違規事件，均須有照相或錄影方足為違規之證據，況就「
      闖紅燈」之違規事實，係發生在一瞬之間，一逝即過，若
      要求警方舉發「闖紅燈」之違規，均需以照片或監視錄影
      畫面為證，非但造成執行交通勤務之窒礙難行，亦無異架
      空保障一般民眾行車安全之目的，即非必所有交通違規事
      件，均需有照片或其他書面資料方足為違規之證據。而本
      件係警方在執行勤務時，親見異議人駕車有闖越紅燈情事
      ，要難強以警員必須提出攝影等物證為佐，亦屬當然之理
      ，是本件縱無舉發照片、錄影畫面可為確切佐證，然異議
      人之違規行為既經本件製單之員警於本院調查時結證在卷
      ，亦為證據方法之一種，且其所述內容尚無違背經驗法則
      之處，而本案之執勤警員本其維護交通秩序、安全職責所
      為之舉發，原應受到合法、正確之推定；況且警員巫孟鴻
      當時並非執行定點取締交通違規之勤務，只是在執行巡邏
      勤務時恰好經過系爭路口，若非其確實親眼目睹異議人有
      駕車闖紅燈之違規行為，衡情當無無端特地自後方追趕攔
      停異議人加以誣陷之理。
（三）另經本院當庭勘驗上開路口監視錄影光碟，勘驗結果為：
      「畫面顯示為新北市○○區○○路41巷口，然因監視器之
      角度，故未拍攝到該路口之紅綠燈號誌，異議人於畫面顯
      示18秒至19秒時穿越該巷口，並於25秒至26秒間，有另一
      警用機車（即本件舉發員警）穿越該巷口，於28秒起，有
      超過10輛機車及各式汽車穿越該巷口，對向亦有其他車輛
      穿越，至最後1 分20秒時光碟結束。」等情，有本院上開
      期日勘驗筆錄在卷可參（本院上開訊問筆錄第2 頁、第3
      頁），上開監視器畫面固未攝得異議人行經上開路口時之
      號誌畫面，然參諸上開勘驗結果可知異議人行經上開路口
      為光碟時間18秒至19秒時，距畫面中超過10輛以上機車及
      各式汽車穿越該巷口之光碟時間28秒，顯已超前約10秒左
      右甚久，且異議人穿越該巷口時僅有其1 輛機車通過，據
      此推論，斯時異議人行經該路口時，該路口號誌應仍為紅
      燈，復可佐證證人巫孟鴻證述異議人行經系爭路口時，該
      路口號誌仍為紅燈一情，應屬實情，足徵異議人確有上揭
      騎乘機車闖紅燈之交通違規行為無訛。異議人猶空言辯稱
      行經系爭路口時，該路口之管制號誌係「閃綠燈」、「燈
      光號誌可能有時差」云云，自難採信。
五、綜上所述，本件異議人確有前揭闖紅燈之違規行為，堪以認
    定。據此，原處分機關依道路交通管理處罰條例第53條第1
    項、第63條第1 項第3 款及違反道路交通管理事件統一裁罰
    基準表之規定，裁處異議人罰鍰1,800 元，並記違規點數3
    點，核無違法或不當之處，本件異議為無理由，應予駁回。
據上論斷，應依道路交通管理處罰條例第87條第2 項，道路交通
事件處理辦法第18條，裁定如主文。
中    華    民    國   100    年    10    月    19    日
                      刑事第九庭  法  官  張誌洋
以上正本證明與原本無異。
如不服本裁定應於送達後5 日內向本院提出抗告狀。
                                  書記官  張桐嘉
中    華    民    國   100    年    10    月    20    日